【裁判字號】    97,交簡上,75
【裁判日期】    970807
【裁判案由】    過失傷害
【裁判全文】
臺灣臺南地方法院刑事判決            97年度交簡上字第75號
上  訴  人  臺灣臺南地方法院檢察署檢察官
被      告  甲○○
上列被告因過失傷害案件，不服本院97年度交簡字第102號中華
民國97年2月26日第一審簡易判決（聲請簡易判決處刑書案號：
96 年度調偵字第1115號），提起上訴，本院管轄之第二審合議
庭判決如下：
    主  文
上訴駁回。
甲○○緩刑參年，緩刑期間付保護管束，並應賠償告訴人丙○○
新台幣壹拾伍萬元，給付方式自民國九十七年八月二十四日起，
於每月二十四日至少給付新台幣陸仟元，且應於貳年內全數支付
完畢。
    事  實
一、甲○○於民國96年1月9日13時許，在臺南縣左鎮鄉中正村某
    檳榔攤飲用含有酒精成分之保力達飲料後，已達不能安全駕
    駛動力交通工具之程度，仍於同日16時40分許，酒後駕駛車
    牌號碼TI-6932號自用小客車（所涉公共危險部分，業經本
    院以96年度交簡字第671號判決確定），沿台南縣左鎮鄉中
    正村南幹右支66號電桿前道路由北往南方向行駛，原應注意
    汽車在未劃標線之道路，應靠右行駛；且汽車行進中駕駛人
    應注意車前狀況，隨時採取必要安全措施；並遵守飲酒後其
    吐氣所含酒精成份超過每公升0．25毫克者，不得駕車之規
    定。而依當時天候晴、路面乾燥、無缺陷，又無不能注意之
    情事，竟疏於注意及此，於行經該處時，因不勝酒力，未緊
    靠右邊行駛，適丙○○亦酒後騎乘車牌號碼KT2-376號重型
    機車（所涉公共危險部分，業經判決確定）沿對向駛來，兩
    車見狀閃避不及，遂發生碰撞，致丙○○受有肝臟撕裂傷合
    併腹部出血、左側股骨遠端粉碎性開放性骨折等傷害。甲○
    ○於肇事後，留在現場等候警員到場處理，並於有偵查犯罪
    權限之人員知悉其犯罪前，主動向到場之警員王肇瑞坦承肇
    事配合調查，並接受裁判。
二、案經臺南縣警察局新化分局報告臺灣台南地方法院檢察署偵
    結聲請簡易判決處刑。
    理  由
一、按現行刑事訴訟法為保障被告之反對詰問權，排除具有虛偽
    危險性之傳聞證據，以求實體真實之發見，於該法第159 條
    第1項明定被告以外之人於審判外之言詞或書面陳述，除法
    律有規定者外，不得作為證據。而刑事訴訟法第159條之1至
    159條之4為傳聞法則之例外規定，被告以外之人於審判外之
    陳述，雖不符前四條之規定，但經當事人於審判程序同意作
    為證據，法院審酌該言詞陳述或書面陳述作成時之情況，認
    為適當者，亦得為證據；當事人、代理人或辯護人於法院調
    查證據時，知有第159條第1項不得為證據之情形，而未於言
    詞辯論終結前聲明異議者，視為有前項之同意，刑事訴訟法
    第159條之5定有明文。本件公訴人提出之供述證據，被告於
    本院準備程序及審理時均不爭執上開證據之證據能力，迄至
    言詞辯論終結前，亦未主張有刑事訴訟法第159條第1項不得
    為證據之情形，及經本院審酌後，認上開證據作成之情況，
    並無不適當之處，應認均有證據能力。
二、訊據被告甲○○對於上揭犯罪事實，於警詢、偵查及本院審
    理時均坦承不諱，核與告訴人丙○○指述被害情節相符，及
    有酒精濃度測試單、道路交通事故調查報告表(一)、(二)、道路
    交通事故現場圖、奇美醫院診斷證明書1紙、現場照片16張
    、臺南縣警察局道路交通事故肇事人自首情形紀錄表、臺灣
    省台南區車輛行車事故鑑定委員會鑑定書可資佐證，可信為
    真正。
三、按飲用酒類後，吐氣所含酒精濃度超過每公升0.25毫克不得
    駕車；汽車行駛時，駕駛人應注意車前狀況，並隨時採取必
    要之安全措施；汽車在未劃標線之道路，應靠右行駛，道路
    交通安全規則第114條第2款、第94條第3項、第95 條第1項
    分別定有明文。被告為領有駕駛執照之人，自應遵循上開交
    通法規行駛於道路上，且當時天候佳、視距良好，路面為平
    坦且為柏油路、乾燥並無缺陷及其他障礙物，此有前開道路
    交通事故調查報告表各項記載足憑，應無不能注意之情事，
    被告竟疏未注意及此，偏左行駛，因而肇事，其駕駛行為應
    有過失。及本件經臺灣省臺南區車輛行車事故鑑定委員會鑑
    定結果，同認定被告甲○○酒後駕駛自小客車偏左行駛為肇
    事之主因，此有該委員會臺南區960400案鑑定意見書附卷可
    稽。是被告之過失駕駛行為與丙○○受傷有相當因果關係至
    明。本件事證明確，被告犯行堪予認定。
四、原審以被告係犯刑法第284條第1項前段過失傷害罪，且被告
    係酒醉駕車因而致人受傷，依法所負過失傷害罪之刑責部分
    ，先應依道路交通管理處罰條例第86條第1項規定，加重其
    刑。再以被告肇事後，犯罪未被發覺前，主動向前往現場處
    理之臺南縣警察局新化分局員警王肇瑞表明係肇事車輛駕駛
    人，並坦承犯行進而接受裁判，符合自首之規定，依刑法第
    62 條前段規定減輕其刑。及審酌被告無視他人之生命安全
    ，於飲酒後已達不能安全駕駛之狀況下，仍貿然駕駛動力交
    通工具上路，因而肇事致告訴人受傷，犯後於偵查中，對於
    與告訴人約定之賠償金額新台幣32萬元，僅給付其中17萬元
    ，尚餘15萬元未履行，犯後坦承犯行，態度尚稱良好，而告
    訴人就本件交通事故之發生，亦有過失等一切情狀，量處被
    告有期徒刑3月，並諭知易科罰金之折算標準。另因被告犯
    罪時間在96年4月24日以前，所犯罪名及宣告之刑，符合減
    刑要件，併將上開宣告刑減為有期徒刑1月又15日及諭知易
    科罰金之折算標準，認事用法俱無不當，量刑亦稱妥適，上
    訴人以原審量刑過輕為由，提起上訴，為無理由，應駁回其
    上訴。又查被告最近5年內未曾因故意犯罪受有期徒刑以上
    刑之宣告，此有臺灣高等法院被告前案紀錄表在卷可稽，其
    因一時駕駛行為不慎，導致告訴人身體受傷，念其犯後尚有
    悔意，已賠償告訴人部分損害，且告訴人亦到庭表示，雙方
    已達成和解，同意讓被告以分期方式支付剩餘之15萬元等情
    狀，因認上開宣告之刑，以暫不執行為適當，併宣告緩刑3
    年，緩刑期間被告應按雙方約定之方式及期限，支付15萬元
    予告訴人。
五、據上論斷，依刑事訴訟法第455條之1第1項、第3項、第364
    條、第368條，刑法第74條第1項第1款、第2項第3款、第93
    條第1項，，判決如主文。
本案經檢察官乙○○到庭執行職務。
中    華    民    國    97    年    8     月    7     日
                  刑事第四庭    審判長法  官  鄭文祺
                                      法  官  黃翰義
                                      法  官  許蕙蘭
以上正本證明與原本無異。
不得上訴。
                                      書記官  郭勝華
中    華    民    國    97    年    8     月    8     日


司法院資訊處製作；財團法人民間司法改革基金會備份。
